臺灣新竹地方法院刑事判決　　　　　　　　　　　　　九十三年度簡上字第四八號
　　上　訴　人　臺灣新竹地方法院檢察署檢察官
　　被　　　告　甲○○
右列上訴人因被告竊盜案件，不服本院簡易庭於中華民國九十三年三月三十一日所為
之九十三年度竹簡字第二二五號第一審簡易判決（聲請簡易判決處刑案號：臺灣新竹
地方法院檢察署九十三年度偵字第一一二五號）而提起上訴，並移送併案審理（併案
審理案號：同署九十三年度偵字第二一四七號），本院管轄第二審之合議庭判決如左
：
    主  文
上訴駁回。
    事實及理由
壹、構成犯罪事實：
    甲○○於民國九十三年一月四日凌晨某時許，在新竹市○○路○段三姓橋附近，
    見丁○○所有之車號２Ｌ─６４９７號自用小客車停放於路旁，因思及其所有同
    型車號Ｐ５─６２６９號自用小客車故障缺錢修理，竟為自己不法所有的目的，
    以其所有自用小客車之鑰匙插入２Ｌ─６４９７號自用小客車鑰匙孔啟動該車加
    以竊取，並將自己所有之Ｐ５─６２６９號車牌懸掛在該車上使用以避免警方查
    緝。嗣友人萬鴻祺向其借用該車，於同月十一日晚間七時許，行經新竹市○○路
    ○段與五福路口時為警查獲，並扣得前開鑰匙一支，始知上情。
貳、認定犯罪事實所根據的證據及理由：
一、被告甲○○於警局訊問時、檢察官偵查中及本院審理訊問時之自白。
二、被害人丁○○指訴之失竊情節。
三、並有贓證物品認領保管收據一紙在卷可證。
四、扣案之鑰匙一支可資證明。
、論罪科刑的理由：
一、被告所犯，是刑法第三百二十條第一項的普通竊盜既遂罪。
二、科刑：原審審酌被告犯罪之動機、目的、刺激、手段及被告犯後坦白承認犯行等
    一切情狀，適用刑事訴訟法第四百四十九條第一項、第四百五十四條第二項、刑
    法第三百二十條第一項、第四十一條第一項，罰金罰鍰提高標準條例第一條前段
    、第二條規定，量處被告有期徒刑四月，併諭知易科罰金之折算標準，且就扣案
    鑰匙一支併依刑法第三十八條第一項第二款宣告沒收，其認事用法，均無不合，
    量刑亦屬妥適。
肆、公訴人上訴及另移送併案意旨略以：甲○○於九十三年三月十九日，向張義龍以
    新臺幣八萬元購買受損之車號３Ｆ─０５６３號自用小客車，欲修理後使用，惟
    因修理費用過高，即意圖為自己不法所有，於九十三年三月二十四日凌晨某時許
    ，在桃園縣中壢市與楊梅鎮交界處，持客觀上可供兇器使用之一字型起子（業經
    甲○○丟棄滅失），竊取丙○○所有之車號Ｚ８─８８４６號三陽喜美三門紅色
    自用小客車一輛，得手後，旋將該紅色自用小客車車牌棄置新竹縣竹北市○○路
    旁垃圾桶（車牌迄未尋獲），又為避免警方追查贓車，即將Ｚ８－８８４６號紅
    色自用小客車原車身號碼及引擎號碼磨平，打上３Ｆ─０５６３號自用小客車之
    車身號碼ＭＦ００８８２及引擎號碼ＶＡ─ＡＭ３５８５７，足生損害於監理機
    關車籍管理之正確性。甲○○復於不詳時間，在新竹市○○路○段香山農會旁草
    叢，拾獲６Ｕ─１６８３號車牌二面（該車牌因失竊而脫離車主乙○○持有）並
    將之懸掛在Ｚ８─８８４６號車上使用，嗣於九十三年四月三日十四時許，在新
    竹市○○路○段與水田街口，經警查獲甲○○駕駛懸掛失竊車牌６Ｕ─１６８３
    號之前述紅色自用小客車，始循線查知上情，因認被告此部分犯行與前開之竊盜
    罪，顯基於概括之犯意反覆為之，係屬連續犯之裁判上一罪，於九十三年五月三
    日函請併案審理，並認原審未及審酌，漏未裁判，原判決認事用法尚有未洽，爰
    請求撤銷原判決，另為適法之判決等等。經查：
一、按連續犯之所謂「出於概括之犯意」，必須其多次犯罪行為自始均在一個預定犯
    罪計劃以內，出於主觀上始終同一之犯意之進行，若途中另有新犯意發生，縱所
    犯為同一罪名，究非連續其初發的意思，即不能成立連續犯，最高法院著有七十
    年度臺上字第六二九六號判例可證。
二、被告固坦承有公訴人上訴及移送併案所指之犯行，並與告訴人乙○○、丙○○於
    警局詢問時之指述、證人張義龍及張美娟於警局詢問時之證述相符，並有警員吳
    杰隆出具之偵查報告、贓證物品認領保管收據、車牌尋獲證明單、汽車買賣合約
    書、車輛協尋證明單、車輛尋獲電腦輸入單在卷可證，被告確有上訴及併案意旨
    所指之攜帶兇器竊盜犯行固足以認定；然本案被告所涉犯起訴所指竊盜犯行與上
    訴及併案意旨所指之竊盜等犯行，非僅犯罪手法有別（起訴犯行：係以鑰匙竊取
    之；而上訴及併案犯行：係持一字起子為之），而且整個犯罪計畫之構成亦有明
    顯的不致（起訴犯行：僅單純偷竊汽車；而上訴及併案犯行：係先購買受損之車
    輛，再持一字起子偷車，並將偷得之車輛車身及引擎號碼磨平，再將購買受損之
    車輛之車身及引擎號碼變造至前開偷得的車輛上，復再將所拾獲之車牌懸掛其上
    ）；甚且前後二行為間隔已有二個半月有餘，加以被告於本院審理時亦供稱：「
    （問：為何要去偷這部車《指車牌２Ｌ─６４９７號自用小客車》？）因為當時
    我沒有錢修車，想車型一樣零件應該也一樣。我的變速箱壞掉，就想把整部車偷
    走，然後將變速箱換掉，後來我還來不及拆裝變速箱就被查到了」、「（問：是
    臨時想到要偷的還是已經注意很久了才去偷的？）當天我從那裡經過才想到要偷
    的。．．．」、「（問：如何偷《指偷竊車號Ｚ８─８８４６號自用小客車》？
    ）我先看到那部車就臨時起意要偷，因為那裡都沒有人，又同樣都是三陽喜美的
    車輛。．．．」、「（問：偷車目的是為了要用零件？）當時每天在下雨沒有車
    子可以開」、「（問：因此才又想到另外再偷這部車，而不是在偷鈴木那台車時
    就想要一直偷下去？）沒有」及「（問：偷第一部車時就想要以後還要用此方式
    來偷車？）可以開了當然就不會偷。後來是因為第一部被查獲之後，又要送貨，
    又天天下雨，沒有車可以開，才又再偷」（見本院九十三年十月十四日審理筆錄
    ）等語，足認被告之前次竊盜犯行與後來之加重竊盜犯行乃分別起意甚明，並非
    在一個預定犯罪計劃以內，出於主觀上始終同一之犯意之進行，尚不得認係連續
    犯。
三、綜上，公訴人上訴及併案意旨所指被告所涉刑法第三百二十一條第一項第三款加
    重竊盜犯行，及其認與此加重竊盜有方法結果之牽連關係之同法第三百三十七條
    之侵占脫離物罪嫌、第二百二十條第一項、第二百十條之偽造準文書罪嫌，依審
    判不可分原則，應為前案起訴效力所及等等，並執以指摘原判決不當，並無理由
    ，應予駁回，此移送併案部分犯行，均退回檢察官另為適法之處置。
伍、適用法律的依據：刑事訴訟法第四百五十五條之一第三項、第三百六十八條。
本案經檢察官鍾曉亞到庭執行職務。
中　　　華　　　民　　　國　　九十三　　年　　　十　　　月　　二十九　　日
                                  臺灣新竹地方法院刑事第四庭
                                      審判長法  官  王  紋  瑩
                                            法  官  蔡  欣  怡
                                            法  官  馮  俊  郎
右正本證明與原本無異。
本件不得上訴。
                                            書記官  鄧  雪  怡
中　　　華　　　民　　　國　　九十三　　年　　 十一 　　月　　　一　　　日
